臺灣高等法院臺南分院刑事裁定　　　　　 100年度抗字第44號
抗　告　人　林嘉雄
上列抗告人因定應執行刑案件，不服臺灣臺南地方法院99年度聲
字第2223號中華民國99年12月14日所為之定應執行刑裁定，提起
抗告，本院裁定如下：
    主  文
抗告駁回。
    理  由
一、本件抗告意旨略以：受刑人現因違反家庭暴力防治法案件入
    監執行中，目前僅餘55天即可執行期滿，出獄返鄉後，即會
    親自前往臺灣高等法院臺南分院檢察署執行如附表所判處之
    刑，故受刑人認為附表所示之刑，應不必那麼早即依檢察官
    之聲請定執行刑，為此提起抗告，請求撤銷原裁定，更為適
    當之裁定等語。
二、按裁判確定前犯數罪者，併合處罰之。數罪併罰，有二裁判
    以上者，依第51條之規定，定其應執行之刑。數罪併罰，分
    別宣告其罪之刑，依左列各款定其應執行者，宣告多數有期
    徒刑者，於各刑中之最長期以上，各刑合併之刑期以下，定
    其刑期，但不得逾三十年。刑法第50條、第53條及第51第５
    款分別定有明文。
三、經查：本件抗告人即受刑人林嘉雄因犯違背安全駕駛致交通
    危險罪等案件，經臺灣臺南地方法院先後判處如附表所示之
    刑，並分別確定在案，有各該案件之判決書及臺灣高等法院
    被告前案紀錄表在卷可按。又查，經檢察官聲請原審法院定
    其應執行之刑，經原審法院審核各案卷無誤，認其聲請為正
    當，而依法定其應執行有期徒刑五月，並諭知易科罰金之折
    算標準，經核並無逾越修正前刑法第51條第５款之外部界限
    ，且係屬原審法院適法裁量權之職權行使，是本院經核並無
    不當。
四、至抗告意旨雖以：受刑人現因另案入監執行，前僅餘55天即
    可執行期滿，故認為附表所示之刑，應不必那麼早即依檢察
    官之聲請定執行刑，為此提起抗告，請求撤銷原裁定云云。
    惟查：
  (一)依刑法50條及第53條規定，裁判確定前犯數罪者，併合處罰
    之；數罪併罰，有二裁判以上者，依第51條之規定，定其應
    執行之刑。
  (二)查抗告人所犯如附表編號1、2所示之罪，其犯罪時間分別為
    民國（下同）99年2月28日及99年6月10日，均在附表所示之
    案件判決確定前，則檢察官爰依前揭法條規定，請就裁判確
    定前之數罪即附表所示之二罪，定其應執行刑，核與刑法第
    50、53條所規定數罪併罰及定應執行刑之要件，尚無不合。
    抗告意旨以：另案即將執行期滿，故認為附表所示之刑，應
    不必那麼早即依檢察官之聲請定執行刑為由，而指摘原裁定
    不當，顯非適法，自不足取。
  (三)至抗告人是否在另案執行期滿出獄再執行附表所示之刑，或
    係接續前案而執行，此乃檢察官執行指揮之職權行使，並不
    影響本件依法得定應執行刑，附此記明。
五、綜上所述，原裁定就抗告人所犯附表所示之二罪，定其應執
    行有期徒刑五月，並諭知易科罰金之折算標準，核與刑法第
    50、53條所規定數罪併罰及定應執行刑之要件相合。且其所
    定執刑刑亦無逾越修正前刑法第51條第５款之外部界限。本
    院經核原裁定認事用法，尚無違誤。抗告意旨指摘原裁定不
    當，請求撤銷改判，非有理由，應予駁回。
六、據上論結，應依刑事訴訟法第412條，裁定如主文。
中    華    民    國   100    年    2     月    14    日
                  刑事第五庭    審判長法  官  楊明章
                                      法  官  趙文淵
                                      法  官  蔡美美
以上正本證明與原本無異。
不得抗告。
                                      書記官  歐貞妙
中    華    民    國   100    年    2     月    14    日